臺灣桃園地方法院刑事判決
110年度審易字第1561號
公  訴  人  臺灣桃園地方檢察署檢察官
被      告  詹博仰

                    籍設新北市○○區○○○路0段000號（新北○○○○○○○○）

上列被告因竊盜案件，經檢察官提起公訴（110年度偵緝字第181
8號），被告於本院準備程序進行中，就被訴事實為有罪之陳述
，經本院告知簡式審判程序意旨，並聽取當事人之意見後，裁定
依簡式審判程序審理，判決如下：
    主  文
詹博仰共同犯侵入有人居住之建築物竊盜罪，處有期徒刑柒月。
未扣案之犯罪所得黃金藝品壹座、翡翠串珠壹只及沉木串珠壹只
與松世凱共同沒收，於全部或一部不能沒收或不宜執行沒收時，
共同追徵其價額。
    事實及理由
一、犯罪事實：
    詹博仰與松世凱（所涉竊盜犯行，經臺灣桃園地方檢察署檢
    察官另行偵辦）前曾於址設桃園市○○區○○路0000號由陳明煌
    經營且有人居住於上址之「湶辰園藝公司」工作，竟共同意
    圖為自己不法之所有，基於竊盜之犯意聯絡，於民國109年8
    月23日凌晨1時12分許前往上址，由詹博仰在旁把風，松世
    凱則持不詳器物（無證據顯示該器物為兇器）開啟上址處側
    邊鐵門而共同侵入有人居住之上址公司內，徒手竊取陳明煌
    所有之黃金藝品1座、翡翠串珠1只及沉木串珠1只，得手後
    ，渠2人旋即離去。嗣因陳明煌發覺遭竊，察看監視器後報
    警處理，始查悉上情。
二、證據名稱：
  ㈠被告詹博仰分別警詢、檢察官訊問、本院準備程序及審理中
    之自白。
  ㈡證人即告訴人陳明煌分別於警詢及檢察官訊問中之證述。
  ㈢監視器錄影畫面截圖、現場照片、臺灣桃園地方檢察署檢察
    事務官勘驗筆錄。
三、論罪科刑：
  ㈠按刑法第321條第1項第1款所謂「有人居住之建築物」，不以
    行竊時有人居住其內為必要，其居住人宿於樓上，或大樓管
    理員居住另室，而乘隙侵入其他房間行竊者，均不失為侵入
    有人居住之建築物行竊（最高法院69年度台上字第3945號判
    決意旨參照）。準此，如事實上有人居住於建築物，至住居
    之原因為何，人數多寡，為時久暫，則非所問；亦不以被竊
    之時適有人在內，更不以每房每室均有人居住為必要，只需
    有人於特定房室內居住，藉以監護看守該建築物整體者，即
    屬之。經查，告訴人陳明煌所經營位於桃園市○○區○○路0000
    號之「湶辰園藝公司」，雖屬營業處所，夜間未營業，然該
    址內有擺放桌椅、茶具、冰箱等物，並有處所可供清洗衣服
    ，有監視器錄影畫面在卷可考（見110年度偵字第364號卷第
    141-149頁），並有告訴人陳明煌於檢察官訊問時供陳明確
    ，參以被告於本院準備程序時供稱：「（該園藝公司裡面有
    人居住嗎？）有，晚上有人居住在裡面。（你也知道有人居
    住在該園藝公司裡面嗎？）知道，我之前在園藝公司裡面工
    作」等語（見本院110年度審易第1561號卷【下稱本院卷】
    第37頁），是被告所為，自該當刑法第321條第1項第1款之
    侵入有人居住之建築物竊盜加重條件。
　㈡是核被告所為，係犯刑法第321條第1項第1款之侵入有人居住
    之建築物竊盜罪。公訴意旨認被告係涉犯刑法第320條第1項
    之普通竊盜罪云云，雖有未洽，惟起訴之基本犯罪事實同一
    ，且經本院於準備程序中當庭告知變更起訴法條及罪名（見
    本院卷第37頁），業已保障被告之防禦權，爰依刑事訴訟法
    第300條規定變更起訴法條，附此敘明。
　㈢被告與共同正犯松世凱就前述竊盜犯行，具有犯意聯絡及行
    為分擔，應論以共同正犯。
　㈣爰審酌被告正值青壯，不思以正當方式獲取財物，竟圖不勞
    而獲，恣意為本件竊盜犯行，顯然欠缺對他人財產權之尊重
    ，惟念被告犯後坦承犯行，非無悔意，兼衡以被告之犯罪動
    機、情節及所生危害暨其生活及經濟狀況、素行、年紀及智
    識程度等一切情狀，量處如主文所示之刑，以示懲儆。　　
四、沒收：
　　按共同正犯之犯罪所得，沒收或追徵，應就各人所分得之數
    額分別為之（最高法院104年第13次刑事庭會議決議意旨參
    照），倘個案中得以明確認定共犯之實際犯罪利得，自應就
    各人分得之數宣告沒收、追徵。經查，被告與共同正犯松世
    凱共同竊得黃金藝品1座、翡翠串珠1只、沉木串珠1只，自
    屬本案之犯罪所得；雖被告於檢察官訊問時陳稱前開竊得物
    品都在松世凱那邊等語（見110年度偵緝字第1818號卷第60-
    61頁）。然本院遍查全卷資料，尚無從認定被告與共同正犯
    松世凱個別分得之犯罪所得數額為何，則回歸共同正犯各成
    員對於不法利得享有共同處分權限時，應負共同沒收之責之
    原則，是以，本案既由被告與共同正犯松世凱共同所為，自
    當認定其等對於本案之犯罪所得即上開黃金藝品1座、翡翠
    串珠1只、沉木串珠1只均有處分權，應依刑法第38條之1 第
    1 項前段規定，宣告沒收。然因上開黃金藝品1座、翡翠串
    珠1只、沉木串珠1只未據扣案，亦依刑法第38條之1第3 項
    規定，於全部或一部不能沒收或不宜執行沒收時，共同追徵
    其價額。
五、應依刑事訴訟法第273條之1第1項、第299條第1項前段、第3
    00條、第310條之2、第454條第1項，刑法第28條、第321條
    第1項第1款、第38條之1第1項前段、第3項，刑法施行法第1
    條之1第1項，判決如主文。
六、如不服本判決應於收受判決後20日內向本院提出上訴書狀，
    並應敘述具體理由。其未敘述上訴理由者，應於上訴期間屆
    滿後20日內向本院補提理由書（均須按他造當事人之人數附
    繕本）「切勿逕送上級法院」。
本案由檢察官李允煉提起公訴，經檢察官李孟亭到庭執行職務。
中　　華　　民　　國　　111 　年　　3 　　月　　 4　　日
                  刑事審查庭  法  官  李雅雯
以上正本證明與原本無異。
如不服本判決應於收受判決後20日內向本院提出上訴書狀，並應
敘述具體理由。其未敘述上訴理由者，應於上訴期間屆滿後20日
內向本院補提理由書(均須按他造當事人之人數附繕本)「切勿逕
送上級法院」。
                              書記官  陳佩伶
中　　華　　民　　國　　111 　年　　3 　　月　　 7　　日
附錄本案論罪科刑法條：
中華民國刑法第321 條（加重竊盜罪）
犯前條第一項、第二項之罪而有下列情形之一者，處6 月以上5
年以下有期徒刑，得併科50萬元以下罰金：
一、侵入住宅或有人居住之建築物、船艦或隱匿其內而犯之。
二、毀越門窗、牆垣或其他安全設備而犯之。
三、攜帶兇器而犯之。
四、結夥三人以上而犯之。
五、乘火災、水災或其他災害之際而犯之。
六、在車站、港埠、航空站或其他供水、陸、空公眾運輸之舟、
    車、航空機內而犯之。
前項之未遂犯罰之。